【裁判字號】    95,訴,742
【裁判日期】    951208
【裁判案由】    遺產稅
【裁判全文】
臺北高等行政法院裁定
                                     95年度訴字第00742號
原      告  甲○○
            乙○○
            丙○○
共      同
訴訟代理人  周德壎律師
被      告  財政部臺北市國稅局
代  表  人  許虞哲（局長）
訴訟代理人  庚○○
            辛○○
參  加  人  丁○○
            戊○○
            己○○○
上列原告與被告間因遺產稅事件，應命參加人參加訴訟，本院裁
定如下：
    主  文
丁○○、戊○○、己○○○應參加本件原告之訴訟。
    理  由
一、按訴訟標的對於第三人及當事人一造必須合一確定者，行政
    法院應以裁定命該第三人參加訴訟，行政訴訟法第41條定有
    明文。又因繼承遺產所生稅賦之訴訟，訴訟標的對全體繼承
    人必須合一確定（改制前行政法院84年判字第2634號判決參
    照）。
二、本件原告之被繼承人徐桐生於民國（下同）86年10月28日死
    亡，原告等於87年4 月14日申報遺產稅，原經被告核定遺產
    總額新臺幣（以下同）3,489,904 元，核發遺產稅免稅證明
    書在案。嗣原告甲○○於90年6 月14日補申報現金11,355,9
    38元，經被告重行核定遺產總額為14,845,842元，遺產淨額
    4,445,842 元，補徵遺產稅312,042 元及加計利息53,554元
    ，原告等並於90年6 月21日繳清。嗣被告再查獲原告等尚漏
    報被繼承人所遺有生前應收出售房地價款26,711,889元，經
    審理違章成立，乃第3 次核定遺產總額為41,557, 731 元，
    遺產淨額為31,157,731元，應納遺產稅額7,663,009 元，另
    就短漏報遺產金額26,711,889元，依遺產及贈與稅法第45條
    規定處罰鍰7,663,009 元；因原告等欠繳系爭稅捐及罰鍰未
    據繳納，被告乃函報財政部限制出境並移送強制執行在案。
    原告丙○○於92年1 月23日主張被繼承人遺有未償債務，應
    自遺產總額中扣除，經被告以92年12月12日財北國稅審二字
    第0920254184號函復未准所請；原告再於93年11月30日申請
    更正，經被告重行查核結果，准予核減原告甲○○90年6 月
    14日申報現金之應納稅額，重行核定被繼承人遺產稅額為
    30,201,793元，遺產淨額為19,801,793元，應納稅額為4,22
    7,591 元，另就短漏報遺產金額26,711,899元處罰鍰4,227,
    591 元；因該案已移送強制行中，被告乃參據財政部79年9
    月4 日台財稅第791196310 號函釋意旨，以94年1 月18日財
    北國稅徵字第0940230457號函法務部行政執行署台北行政執
    行處略以，原告應納遺產稅額為4, 227,591元，已納3,000,
    000 元，94年1 月17日退稅抵繳36 5,596元，尚欠繳應執行
    稅額861,995 元，滯納金634,138 元，滯納利息另行計算至
    實際繳納日止；應納罰鍰4,227,591 元，已納罰鍰2,929,59
    5 元，尚欠罰鍰1,297,996 元，請繼續執行等語，並副本函
    知原告等。原告不服，提起訴願，遭決定不受理，遂向本院
    提起本件訴訟。查本件訴訟為因繼承遺產所生稅賦之訴訟，
    訴訟標的對全體繼承人必須合一確定，參加人亦為被繼承人
    徐桐生之繼承人，訴訟標的對參加人必須合一確定，應命其
    參加訴訟，爰依行政訴訟法第41條規定，裁定如主文。
中    華    民    國    95     年     12    月    8   日
                        第三庭審判長法  官 姜素娥
                                    法  官 陳國成
                                    法  官 吳東都
上為正本係照原本作成。
不得聲明不服。
中    華    民    國    95     年     12    月    8   日
                                    書記官 陳圓圓


司法院資訊處製作；財團法人民間司法改革基金會備份。
